臺灣高等法院高雄分院刑事判決　　　　　　　　　九十一年度上易字第一三九號
　　上　訴　人
　　即　被　告　乙○○
右上訴人因竊盜案件，不服臺灣屏東地方法院九十一年度易字第七六九號中華民國九
十一年八十五日第一審判決（起訴案號：臺灣屏東地方法院檢察署九十一年度偵字第
二五九六號），提起上訴，及移送併案審理（九十一年度偵字第四五一五號）本院判
決如左：
      主  文
原判決撤銷。
乙○○連續攜帶兇器毀壞安全設備竊盜，處有期徒刑捌月。
九十一年三月十六日讓渡書內偽造陳仲達之署押壹枚均沒。
      事  實
一、乙○○於民國（下同）八十七年間因贓物案件，經台灣屏東地方法院判處有期徒
    刑三月，緩刑四年，嗣經本於八十七年七月二十九日駁回上訴確定，詎竟仍不知
    悔改，於緩刑期間內，復基於意圖為自己不法所有之概括犯意，攜帶客觀上足對
    人之生命、身體、安全構成威脅，具有危險性之小型油壓剪、破壞剪，剪斷放置
    於騎樓前以鐵鍊加鎖上鎖之冷飲封口機，或徒手行竊之方式，分別竊得如附表所
    示丁○○、丙○○、戊○○、甲○○所有販賣冷飲用之冷飲封口機四部，得手後
    ，將所竊取如附表編號一、二所示之冷飲封口機，以機車載運至高雄市苓雅區○○○路三四四號九九冷凍行，以新台幣（下同）七千五百元、七千五百元出售予
    不知情莊和興；所竊取如附表編號三所示之冷飲封口機，則以機車載運至高雄市
    ○○○路五十六號之「千萬二手貨」商行，冒充陳仲達之名義，偽造以陳仲達為
    製作名義人之讓渡書一紙，表示該冷飲封口機「如有來歷不明或非法取得之情事
    ，概由陳仲達負法律上責任，與買受人無關」等語，旋即將偽造之讓渡書持交付
    不知情之商行負責人林松原以資取信，因而順利以六千元之價格出售，林松原再
    以一萬五千元之價格轉售予不知情之簡淑芳；所竊取如附表編號四所示之冷飲封
    口機，亦以機車載運至高雄市○○○路五十六號擬賣予林松原時，為埋伏之警員
    當場查獲，因乙○○於行竊附表編號一所示之冷飲封口機時，在該冷飲封口機之
    承載架上留下指紋，經警採獲送驗比對後循線查獲附表編號一、二所示之犯行。
二、案經屏東縣警察局、高雄市政府警察局新興分局分別移送台灣高雄地方法院檢察
    署呈由台灣高等法院高雄分院檢察署令轉台灣屏東地方法院檢察署檢察官偵查起
    訴及移送併辦。
    理  由
一、訊據上訴人即被告乙○○（下稱被告）對於如附表所示之竊盜及為出售如附表編
    號三所示冷飲封口機而偽造讓渡書持以行使之犯行，均坦承不諱（見屏警刑字第
    一七七五一號卷第一、二頁、高市警新分刑字第五九五九號卷第二頁、九十一年
    度偵字第七九七三號卷第五頁、第五頁反面、原審卷第十六頁、本院卷第二十頁
    ），核與被害人丁○○、丙○○、葉振灘、甲○○等人於警訊時指陳之失竊情節
    相符（見屏警刑字第一七七五一號卷第九、十頁、高市警新分刑字第五九五九號
    卷第八至十頁），並經證人林松原、簡淑芳、莊和興於警訊時證述在卷，而在被
    害人丁○○放置冷飲封口機之承載架上採得之指紋，經送驗比對結果，與被告之
    指紋相符之事實，亦有內政部警政署刑事警察局鑑定報告一紙在卷可憑（見屏警
    刑字第一七七五一號卷第二十二頁），此外，復有經被害人甲○○、丙○○領回
    失竊物品贓物認領保管收據、切結書各一紙、冒用陳仲達名義製作載有「如有來
    歷不明或非法取得之情事，概由陳仲達負法律上責任，與買受人無關」等文句之
    之讓渡書及保證書、客戶交機確認表各一紙、照片五幀在卷可憑。被告自白顯與
    事實相符，堪可採信，其右揭犯行堪以認定。
二、按刑法第三百二十一條第一項第三款攜帶兇器竊盜罪所稱之兇器，其種類並無限
    制，凡客觀上足對人之生命、身體、安全構成威脅，具有危險性者均屬之，且祇
    須行竊時攜帶此種具有危險性之兇器為已足，並不以攜帶之初有行兇之意圖為必
    要；再者，同法第三百二十一條第一項第二款所稱之安全設備，係指依社會通常
    觀念足認為防盜之設備而言，此有最高法院七十九年臺上字第五二五三號、五十
    五年台上字第五四七號判例可資參照。又偽造文書罪只須偽造者係他人名義之文
    書為已足，非謂名義人須確實有其人，苟所偽造之文書，足以使人誤信為真正，
    雖該名義人係出於虛捏，亦無礙於偽造文書罪之成立，此亦有最高法院二十七年
    度滬上字第一一二三號判例可資參照。被告所用以行竊之破壞剪，油壓剪均係金
    屬製品，質地堅硬，且得以剪斷封口機上之鎖，可見其甚為鋒利，於客觀上顯足
    以對人之生命、身體、安全構成威脅，該油壓剪、破壞剪係上開刑法所稱之兇器
    無訛，五年台上字第五四七號判例可資參照。是被告辯稱攜帶破壞剪並非為行兇
    云云，縱令屬實，亦無礙於攜帶兇器竊盜罪之成立。又被害人丁○○、甲○○之
    冷飲封口器均分別以鐵鍊、鎖頭上鎖，且放置於騎樓或攤位上，是該鐵鍊、鎖頭
    在社會通念上係作為防盜之用，亦堪認定。核被告就如附表編號一、四所為，係
    犯刑法第三百二十一條第一項第二、三款之攜帶兇器毀壞安全設備竊盜罪；就如
    附表編號二、三之之竊盜所為，係犯刑法第三百二十條第一項之普通竊盜罪；被
    告冒充陳仲達，且偽造以陳仲達為製作名義人之讓渡書一紙，持交買受人陳松原
    之所為，係犯刑法第二百十六條、第二百十條之行使偽造文書罪。被告先後四次
    竊盜犯行，時間緊接，所犯均係基本事實相同之竊盜罪，顯係基於概括犯意為之
    ，為連續犯，應依刑法第五十六條規定，論以較重之攜帶兇器毀壞安全設備竊盜
    一罪，並加重其刑。其上開所犯攜帶兇器毀壞安全設備竊盜罪與行使偽造私文書
    罪間，有方法結果之牽連關係，應依刑法第五十五條之規定，從較重之攜帶兇器
    毀壞安全設備竊盜罪處斷。被告偽造私文書之低度犯行，應為行使之高度行為所
    吸收，不另論罪。公訴人認被告所犯如附表編號四所示之犯行亦係犯刑法第三百
    二十條第一項之竊盜罪，尚有未洽，此部分起訴法條應予變更。公訴人雖未就如
    附表編號一、二所示及偽造文書之犯行提起公訴，惟既經查明，且有裁判上一罪
    關係，自為起訴效力所及，本院自應併予審理判決。
三、原審據以論罪科刑，固非無見；惟(一)被告如附表編號四所示犯行之犯罪時間係九
    十一年四月十二日上午六時三十分許，原判決認定係同日上午九時許，尚有未洽
    。(二)被告如附表編號四所示犯行，並有毀壞安全設備，原判決漏未論列，於法不
    合。(三)被告偽造私文書之犯行與竊盜犯行間有方法結果之牽連關係，為起訴效力
    所及，原審未併予審理判決，於法不合。(四)原審未及就如附表編號一、二所示竊
    盜犯行併為審判，亦有未洽。被告上訴意旨否認所犯罪名係攜帶兇器罪，指摘原
    判決不當，雖無理由，惟原判決既有上開可議，自應由本院將原判決撤銷改判。
    爰審酌被告犯後坦承犯行態度良好，教育程度為高級職業學校畢業（見警訊筆錄
    ），前此已有贓物犯行，有其全國前案記錄表在卷可憑，被害人所受損害等一切
    情事，量處有期徒刑十月。其偽造前開讓渡書內偽造陳仲達之署押一枚（見高市
    警新分刑字第五九五九號卷第二十一頁），應依刑法第二百十九條之規定併宣告
    沒收。
    被告行竊用之破壞剪、油壓剪既未扣案，且係得沒收之物，為避免將來執行困難
    ，故不予宣告沒收，附此敘明。
據上論結，應依刑事訴訟法第三百六十九條第一項前段、第三百六十四條、第二百九
十九條第一項前段、第三百條，刑法五十六條、第三百二十一條第一項第二、三款、
第五十五條、第二百十六條、第二百十條、第二百十九條，判決如主文。
本案經檢察官郭振昌到庭執行職務。
中    華    民    國        九十一      年      十      月    三十一    日
                              臺灣高等法院高雄分院刑事第四庭
                                  審判長法官  蕭權閔
                                        法官  陳啟造
                                        法官  李嘉興
右正本證明與原本無異。
如不服本判決應於收受本判決後十日內向本院提出上訴書狀，其未述上訴理由者，
並得於提起上訴後十日內向本院補提理由書狀（均須按他造當事人之人數附繕本)「
切勿逕送上級法院」。
                                      書記官  呂素珍
中    華    民    國        九十一      年     十一     月      四      日
附錄：本判決論罪科刑法條：
刑法第三百二十一條第一項第二、三款
犯竊盜罪而有左列情形之一者，處六月以上五年以下有期徒刑：
二、毀越門扇、牆垣或其他安全設備而犯之者。
三、攜帶兇器而犯之者。
刑法第二百十六條
行使第二百十條至第二百十五條之文書者，依偽造、變造文書或登載不實事項或使登
載不實事項之規定處斷。
刑法第二百十條
刑法第二百十條
偽造、變造私文書，足以生損害於公眾或他人者，處五年以下有期徒刑。
                                                                      Ｈ
附表
┌──┬───┬─────┬──────┬─────┬─────┬───┐
│編號│行為人│時      間│地        點│行為  態樣│所得財物暨│被害人│
│    │      │          │            │          │價值（新台│      │
│    │      │          │            │          │新）      │      │
├──┼───┼─────┼──────┼─────┼─────┼───┤
│１  │乙○○│九十一年三│屏東市○○路│攜帶客觀上│冷飲封口機│丁○○│
│    │      │月八日凌晨│七二號之四五│可作為兇器│一台約三萬│      │
│    │      │一、二時許│六前騎樓    │之油壓剪毀│五千元    │      │
│    │      │          │            │壞鐵鍊行竊│          │      │
├──┼───┼─────┼──────┼─────┼─────┼───┤
│２  │乙○○│九十一年三│屏東市○○路│徒手行竊  │Ｐ一八三一│丙○○│
│    │      │月十三日凌│五四二號前攤│          │型冷飲封口│      │
│    │      │晨一時許  │位          │          │機一台、約│      │
│    │      │          │            │          │三萬元    │      │
├──┼───┼─────┼──────┼─────┼─────┼───┤
│３  │乙○○│九十一年三│屏東市安樂里│徒手行竊  │Ｐ二七五九│戊○○│
│    │      │月十九日凌│民權路六三之│          │號冷飲封口│      │
│    │      │晨        │一號騎樓    │          │機一台、約│      │
│    │      │          │            │          │四萬元    │      │
├──┼───┼─────┼──────┼─────┼─────┼───┤
│４  │乙○○│九十一年四│屏東市○○路│同編號１  │旋風二００│甲○○│
│    │      │月十二日六│夜市七號    │          │０型冷飲封│      │
│    │      │時三十分許│            │          │口機一台、│      │
│    │      │          │            │          │約三萬八千│      │
│    │      │          │            │          │元        │      │
└──┴───┴─────┴──────┴─────┴─────┴───┘
                                                                      Ｈ
